【裁判字號】    99,上易,1013
【裁判日期】    990809
【裁判案由】    詐欺等
【裁判全文】
臺灣高等法院臺中分院刑事判決        99年度上易字第1013號
上  訴  人  臺灣南投地方法院檢察署檢察官
被      告  甲○○○
上列上訴人因被告犯詐欺等案件，不服臺灣南投地方法院九十九
年度易字第九六、一六二號中華民國九十九年六月十四日第一審
判決（起訴案號：臺灣南投地方法院檢察署九十八年度偵緝字第
一五六、一五七、一五八號；及追加起訴案號：臺灣南投地方法
院檢察署九十八年度偵字第三四四八號），提起上訴，本院判決
如下：
    主  文
上訴駁回。
    理  由
一、按依刑事訴訟法第三百五十條、第三百六十一條、第三百六
    十二條、第三百六十七條規定，不服地方法院之第一審判決
    而上訴者，須提出上訴書狀，並應敘述具體理由，為上訴必
    備之程式；其所提出之書狀未敘述上訴理由，或僅曾以言詞
    陳述上訴理由者，均應於上訴期間屆滿後二十日內補提理由
    書於第一審法院。第一審法院經形式審查，認逾期未補提上
    訴理由者，應定期間先命補正；逾期未補正者，為上訴不合
    法律上之程式，應以裁定駁回。倘已提出上訴理由，但所提
    非屬具體理由者，則由第二審法院以上訴不合法律上之程式
    ，判決駁回。而所謂具體理由，必係依據卷內既有訴訟資料
    或提出新事證，指摘或表明第一審判決有何採證認事、用法
    或量刑等足以影響判決本旨之不當或違法，而構成應予撤銷
    之具體事由，始克當之（例如：依憑證據法則具體指出所採
    證據何以不具證據能力，或依憑卷證資料，明確指出所為證
    據證明力之判斷如何違背經驗、論理法則）；倘僅泛言原判
    決認定事實錯誤、違背法令、量刑失之過重或輕縱，而未依
    上揭意旨指出具體事由，或形式上雖已指出具體事由，然該
    事由縱使屬實，亦不足以認為原判決有何不當或違法者（例
    如：對不具有調查必要性之證據，法院未依聲請調查亦未說
    明理由，或援用證據不當，但除去該證據仍應為同一事實之
    認定），皆難謂係具體理由，俾與第二審上訴制度旨在請求
    第二審法院撤銷、變更第一審不當或違法之判決，以實現個
    案救濟之立法目的相契合，並節制濫行上訴（最高法院九十
    七年度臺上字第八九二號刑事判決意旨參照）。
二、經查：本件上訴人雖於民國九十九年七月六日向原審法院提
    出上訴書敘明上訴理由陳述稱：茲據被害人即告訴人乙○○
    、丁○○、丙○○具狀請求上訴，略以︰被告甲○○○冒標
    匯款十七次、詐騙告訴人二十七人，嗣後又與共同被告陳振
    益共謀設立虛偽之普通抵押權登記，案發後又未履行調解成
    立之事項，被害人等多為六十餘歲至八十餘歲老人，原審就
    虛設抵押權僅判處被告甲○○○有期徒刑三月，已嫌過輕，
    應判處有期徒刑六月為適當；另就被告甲○○○多次冒標詐
    欺犯行之宣告刑合計為三年五．五月，與虛設抵押權犯行定
    應執行刑，應為有期徒刑四年左右為適當，原審就被告甲○
    ○○判處應執行有期徒刑二年，更係輕縱。因之請求本檢察
    官上訴，經核尚非顯無理由等語。
三、本院查：
  (一)上訴人因不服地方法院之第一審判決而於九十九年七月六日
    向原審法院提出上訴書敘明上訴理由，則依刑事訴訟法第三
    百六十一條第二項條文、立法修正理由及上開最高法院判決
    意旨，上訴人倘已提出上訴理由，但所提非屬具體理由者，
    則由第二審法院以上訴不合法律上之程式，以判決駁回之。
    至於上訴理由是否具體，係屬第二審法院審查範圍，則不在
    命補正之列（參見法院辦理刑事訴訟案件應行注意事項第一
    百六十二點），合先敘明。
  (二)經核上開上訴人所提出之上訴理由，仍非屬所謂之具體理由
    【即必須依據卷內既有訴訟資料或提出新事證，具體指摘或
    表明第一審判決有何採證認事、用法或量刑等足以影響判決
    本旨之不當或違法，而構成應予撤銷之具體事由，始克當之
    （例如：依憑證據法則具體指出所採證據何以不具證據能力
    ，或依憑卷證資料，明確指出所為證據證明力之判斷如何違
    背經驗、論理法則），最高法院九十七年度臺上字第八九二
    號判決意旨參見】，本件上訴人上揭上訴理由所陳諸情，僅
    係對原審判決所為之量刑再為爭執，並據為上訴之理由，而
    俱未依法指摘或表明第一審判決有何採證認事、用法或量刑
    等足以影響判決本旨之不當或違法，而構成應予撤銷之具體
    事由【按量刑之輕重，係屬事實審法院得依職權自由裁量之
    事項，苟於量刑時，已依行為人之責任為基礎，並斟酌刑法
    第五十七條各款所列情狀，而未逾越法定範圍，又未濫用其
    職權，即不得遽指為違法（最高法院九十八年度臺上字第六
    六六０號判決意旨參照），本件檢察官上訴僅請求從重量刑
    ，要難謂係具體理由】，揆諸上開最高法院判決意旨，及依
    「程序優先於實體」之刑事訴訟法原則，本件上訴自不合法
    定上訴程式，應予駁回，並不經言詞辯論為之。
據上論斷，應依刑事訴訟法第三百六十七條前段、第三百七十二
條，判決如主文。
中    華    民    國    99    年     8    月     9    日
            刑事第九庭    審判長法  官  江  德  千
                                法  官  賴  妙  雲
                                法  官  許  旭  聖
以上正本證明與原本無異。
除詐欺取財罪部分不得上訴外，其餘部分得上訴。
如不服本判決應於收受送達後10日內向本院提出上訴書狀，其未
敘述上訴之理由者，並得於提起上訴後10日內向本院補提理由書
（均須按他造當事人之人數附繕本）「切勿逕送上級法院」。

                                書記官  紀  美  鈺
中    華    民    國    99    年    8     月    9     日

司法院資訊處製作；財團法人民間司法改革基金會備份。
